臺灣板橋地方法院刑事判決　　　　　　　　　　　　九十一年度易字第一二七號
　　公　訴　人　臺灣板橋地方法院檢察署檢察官
　　被　　　告　丙○○
右列被告因竊盜案件，經檢察官提起公訴（九十一年度偵字第五○二○號）及移
辦（九十一年度偵字第六四三三號），本院判決如左：
    主  文
丙○○連續攜帶兇器竊盜未遂，累犯，處有期徒刑拾月。
扣案之鑰匙貳支及Ｔ型扳手壹支均沒收。
    事  實
一、丙○○曾因違反毒品危害防制條例案件，於民國八十九年九月十八日經本院以八
    十九年度重簡字第一０四三號判處有期徒刑五月，如易科罰金以三百元折算一日
    ；又因竊盜罪，於八十九年十月三十日經本院以八十八年度簡上字第一二八號判
    處有期徒刑九月，定其應執行刑為有期徒刑一年確定，於九十年四月十九日執行
    完畢。竟不知悔改，復基於意圖為自己不法所有之概括犯意，為下列竊盜行為：
  (一)於九十一年三月二日二十二時許，在台北縣新莊市○○○路路邊，持其所有之鑰
    匙二支竊取乙○○所有之車號ＦＲ─１２９０號自小客車。嗣於同年月三日二十
    二時五十分許，丙○○駕駛該車行經國道三號公路南向安坑匝道入口時，為警當
    場查獲。
  (二)於九十一年四月一日凌晨三時五十五分許，在台北縣泰山鄉○○路○段五一四號
    旁，持其所有客觀上足供兇器使用之Ｔ型扳手一支，以撬開車門之方式，侵入車
    內欲竊取甲○○所有之車號２Ｔ－三二八一號自小客車車內財物時，為甲○○當
    場發現報警查獲而未得手。
二、案經國道公路警察局第六警察隊報請臺灣板橋地方法院檢察署檢察官偵查起訴及
    移送併辦。
    理  由
一、被告丙○○於偵審中坦承前述犯罪事實，核與被害人乙○○、甲○○於警訊、審
    理中指述之情節大致相符，並有鑰匙二支、Ｔ型扳手一支扣案可證，及台北縣警
    察局贓物認領保管單二件附卷可稽。本件事證明確，被告犯行應可認定。
二、被害人甲○○於警訊中雖指稱被告係意圖偷車云云，惟此經被告所否認，且被害
    人甲○○於審理中也到庭陳稱該車之車用電腦於一週前已遭竊，電線也都被剪掉
    ，車子可以發動但開不走，從外觀上可以看得出來，頭伸到駕駛座下面即可看到
    等語（本院九十一年六月十九日審判筆錄），顯然該車一望即知無法駕駛離去，
    故被告供稱其目的僅在竊取車內財物一語，應堪採信。
三、被告雖辯稱本件應與另案（即台灣高等法院九十一年度上易字第九四三號）合併
    審理云云。惟查，被告前於九十年六月十九日、九十年七月二十五日因犯竊盜案
    件，由公訴人提起公訴（九十年度偵字第一０六六二號）及移送併辦（九十年偵
    字第一二五四五號），經本院於九十一年二月二十七日判處被告有期徒刑七月，
    嗣經上訴，再經台灣高等法院於九十一年六月十二四日駁回上訴判決確定，此有
    本院九十年度易字第二七一九號、台灣高等法院九十一年度上易字第九四三號刑
    事判決書附卷可稽。而被告於本院審理時供稱：「當時因為沒有交通工具，才會
    在新莊偷車子，我在四月份回去上班時才有錢買車子，四月一日因為身上沒有錢
    才會在泰山偷東西，從去年七月以後，我有在汽車美容店上班，一直做到今年二
    月初才沒作，這段時間也沒有犯案，過完年後，美容店停止營業，我沒有收入，
    所以才會在三月份偷車子代步」等語（本院九十一年七月十七日審判筆錄），顯
    然被告自九十年七月二十五日犯案後，迄九十一年三月二日再度犯案為止，相隔
    已達七個餘月，即非基於一個概括犯意而連續為數個竊盜行為，故本件與前述已
    判決之竊盜案件即無連續犯之裁判上一罪關係，自無從併予審理。
四、核被告所為，
  (一)就犯罪事實(一)部分，係犯刑法第三百二十條第一項普通竊盜罪；就犯罪事實(二)部
    分，係犯刑法第三百二十一條第一項第三款、第二項之攜帶兇器竊盜未遂罪。
  (二)其先後二次竊盜犯行，時間緊接，所犯罪名均屬相同，顯係基於概括犯意為之，
    應依刑法第五十六條連續犯之規定以攜帶兇器竊盜未遂罪論處，並加重其刑。
  (三)其有事實欄所載之前科，有台灣高等法院檢察署刑案紀錄簡覆表在卷可參，其於
    有期徒刑執行完畢後，五年內再犯有期徒刑以上之本罪，為累犯，依刑法第四十
    七條規定，遞加重其刑。
  (四)有關犯罪事實(二)部分，雖未據檢察官提起公訴，惟此部分之事實與本件論罪科刑
    部分，具有連續犯之裁判上一罪之關係，為起訴效力所及，本院自得一併審理。
  (五)爰審酌被告年輕力壯竟不思正途，於無業之際即一再竊取他人財物，屢經查獲仍
    不思悔改，及犯本罪之動機、目的、手段、所生之危害及犯罪後坦承犯行之態度
    等一切情狀，量處如主文所示之刑。
  (六)扣案之鑰匙二支、Ｔ型扳手一支，為被告所有且係供犯罪所用之物，業據被告供
    明在卷，應併予宣告沒收。
據上論結，應依刑事訴訟法第二百九十九條第一項前段，刑法第五十六條、第三百二
十一條第一項第三款、第二項、第四十七條、第三十八條第一項第二款，判決如主文
。
本案經檢察官黃彥琿到庭執行職務。
中      華      民      國    九十一    年      七      月    三十一    日
                                     臺灣板橋地方法院刑事第三庭
                                         法  官  劉以全
右正本證明與原本無異
如不服本判決應於送達後十日內向本院提出上訴狀
                                         書記官  廖舜宜
中      華      民      國    九十一    年      七      月    三十一    日
附錄本案論罪科刑法條全文
刑法第三百二十一條
犯竊盜罪而有左列情形之一者，處六月以上五年以下有期徒刑：
一、於夜間侵入住宅或有人居住之建築物、船艦或隱匿其內而犯之者。
二、毀越門扇、牆垣或其他安全設備而犯之者。
三、攜帶兇器而犯之者。
四、結夥三人以上而犯之者。
五、乘火災、水災或其他災害之際而犯之者。
六、在車站或埠頭而犯之者。
前項之未遂犯罰之。
